【裁判字號】    99,台上,3270
【裁判日期】    990527
【裁判案由】    違反毒品危害防制條例
【裁判全文】
最高法院刑事判決            九十九年度台上字第三二七０號
上  訴  人  甲  ○
上列上訴人因違反毒品危害防制條例案件，不服台灣高等法院中
華民國九十九年三月二十三日第二審判決（九十九年度上訴字第
三Ｏ五號，起訴案號：台灣桃園地方法院檢察署九十八年度偵字
第一二九六六、一六六三五號），提起上訴，本院判決如下：
    主  文
上訴駁回。
    理  由
按刑事訴訟法第三百七十七條規定：上訴於第三審法院，非以判
決違背法令為理由，不得為之；是提起第三審上訴，應以原判決
違背法令為理由，係屬法定要件。如果上訴理由書狀並未依據卷
內訴訟資料具體指摘原判決不適用何種法則或如何適用不當，或
所指摘原判決違法情事，顯與法律規定得為第三審上訴理由之違
法情形不相適合時，均應認其上訴為違背法律上之程式，予以駁
回。本件原判決認定上訴人甲○有如其事實欄所載共同運輸第一
級毒品海洛因犯行，因而維持第一審依想像競合犯關係，從重論
上訴人以共同運輸第一級毒品罪，依毒品危害防制條例第十七條
第二項減輕其刑後，量處有期徒刑十六年，並為相關從刑宣告部
分之判決，駁回上訴人在第二審之上訴。已詳敘其所憑證據及認
定之理由，復就其所持辯解，何以不可採，逐一於理由內詳加指
駁，俱有卷存資料可資覆按。上訴人上訴意旨略稱：(一)、伊非居
於本件運輸毒品之主導地位，復未親往柬埔寨運送毒品來台，僅
參與交通者之聯繫及接應，惑於短利方罹刑章，於犯後坦承犯行
，頗具悔意，確屬堪資憫恕。原判決僅依毒品危害防制條例第十
七條第二項減輕其刑，而未適用刑法第五十九條規定遞予酌減其
刑；且量處有期徒刑十六年，要與實務上多次販賣毒品行為所定
應執行之刑相當，有違比例原則。又原審就共同被告蕭文勝、賴
蔡良均予酌減其刑，獨對伊未予酌減其刑之寬典，亦與平等原則
相悖離。(二)、伊係以具體理由提起第二審上訴，原審未命補正，
逕以伊上訴欠缺具體理由，不經言詞辯論駁回其上訴，洵有適用
法則不當之違誤云云。
惟查：刑之量定，乃實體法賦予法院自由裁量之事項，倘於科刑
時，已以行為人之責任為基礎，斟酌刑法第五十七條所列各款事
項而未逾越法定刑度，客觀上無顯然濫用權限時，即難謂違法。
又刑法第五十九條酌量減輕其刑之規定，必於犯罪之情狀顯可憫
恕，認科以最低度刑仍嫌過重者，始得為之。至於行為人之手段
及犯罪後態度等，僅屬同法第五十七條所規定，於法定刑內為科
刑輕重之標準，並非酌量減輕其刑之事由。本件原判決已敘明第
一審依行為人之責任為基礎，詳為說明其審酌上訴人參與之程度
、犯罪情節之輕重、犯後之態度等刑法第五十七條所列各款事項
，就上訴人本件犯罪，量處有期徒刑十六年，其量刑尚稱妥適，
既未逾越法定刑度，亦未濫用其權限，乃予維持，並明何以未
適用刑法第五十九條規定酌減其刑之理由， 經核並無判決適用
法則不當之違法。而原判決係以共同被告蕭文勝、賴蔡良均充足
毒品危害防制條例第十七條第一項減輕或免除其刑，以及同法條
第二項減輕其刑之要件，乃適用上開規定遞予減輕其刑，並未適
用刑法第五十九條規定酌減其刑。上訴意旨指原判決就共同被告
蕭文勝、賴蔡良均適用刑法第五十九條酌減其刑，獨對伊未予酌
減其刑之寬典，有違平等原則乙端，洵屬誤解。又原判決係於民
國九十九年三月九日審判期日經言詞辯論終結本案，有當日審判
程序筆錄足資稽考，上訴意旨謂原判決以其上訴不合法律上程式
，不經言詞辯論而駁回其第二審上訴，指摘原判決不當乙節，顯
出於誤會，俱非合法上訴第三審之理由。其餘上訴意旨並未依據
卷內訴訟資料，具體指摘原判決如何違背法令，徒憑己意漫事指
摘，或為單純量刑之爭執，核與法律規定得為第三審上訴理由之
違法情形均不相適合。應認其上訴違背法律上之程式，予以駁回
。
據上論結，應依刑事訴訟法第三百九十五條前段，判決如主文。
中    華    民    國  九十九  年    五    月  二十七  日
                      最高法院刑事第八庭
                          審判長法官  洪  文  章
                                法官  王  居  財
                                法官  郭  毓  洲
                                法官  黃  梅  月
                                法官  邱  同  印
本件正本證明與原本無異
                                      書  記  官
中    華    民    國  九十九  年    六    月    一    日
                                                     ｍ

司法院資訊處製作；財團法人民間司法改革基金會備份。
